【裁判字號】    99,交簡上,180
【裁判日期】    991026
【裁判案由】    過失傷害
【裁判全文】
臺灣桃園地方法院刑事判決           99年度交簡上字第180號
上  訴  人  臺灣桃園地方法院檢察署檢察官
被      告  乙○○
上列上訴人因被告過失傷害案件，不服本院簡易庭民國99年5 月
11日99年度桃交簡字第959 號第一審刑事簡易判決（聲請簡易判
決處刑案號：99年度偵字第3081號），提起上訴，本院管轄之第
二審合議庭判決如下：
    主  文
原判決撤銷。
乙○○因過失傷害人，處拘役伍拾日，如易科罰金，以新臺幣壹
仟元折算壹日。緩刑貳年。
    事  實
一、乙○○於民國98年10月30日上午7 時30分許，駕駛車牌號碼
    7139-PQ 號自用小客車，在桃園縣桃園市○○路○ 段318 號
    前之路面邊線欲行駛至對向道，其原應注意在劃有分向限制
    線之路段，不得迴車，而依當時天候晴、日間自然光線、柏
    油路面、路面乾燥、無缺陷，並無不能注意之情事，竟疏未
    注意，於該劃有分向限制線之路段，貿然迴車，適有自其同
    向後方沿莊敬路1 段由經國路方向往中正路方向之甲○○騎
    乘車牌號碼AU6-869 號重型機車駛來，亦未注意車前狀況，
    閃避不及，乙○○自小客車左前葉子板與甲○○機車右側車
    身撞擊，致乙○○人、車倒地，並受有左腕扭傷、臉部擦傷
    、右上第一小臼齒、犬齒、側門齒、正中門齒及左上正中門
    齒、側門齒、犬齒、牙齒斷裂（共7 顆）等傷害。
二、案經甲○○訴由桃園縣政府警察局桃園分局報請臺灣桃園地
    方法院檢察署檢察官偵查後聲請簡易判決處刑。
    理  由
一、本件認定事實所引用卷內所有卷證資料（包含人證與文書證
    據、物證等證據）之證據能力，被告於本院審理時均不爭執
    （見本院簡上字卷第44頁背面至46頁），且無證據證明係公
    務員違背法定程序所取得；又卷內各項文書證據，並無刑事
    訴訟法第159 條之4 第1 款、第2 款顯有不可信而不得作為
    證據之情形，故本院均認有證據能力。
二、訊據被告乙○○就其於劃有分向限制線之路段迴車，致告訴
    人甲○○受有如事實欄所載之傷害等節，坦白承認，惟復辯
    稱：因為我家在對面，所以要到對面去，我在路邊等車潮全
    部過去才迴轉，沒看到車子過來云云。經查上開事實，業據
    被告於警詢、偵查及本院審理中均坦承不諱（參偵查卷第5
    至6 、42至43頁、本院簡上字卷第46頁），並經告訴人甲○
    ○於警詢、偵查中指訴綦詳（參偵查卷第9 至11頁），及有
    道路交通事故調查報告表(一)(二)、道路交通事故現場圖各1 份
    、現場照片19張及被告、告訴人之上開車輛行車執照在卷可
    查（參偵查卷第17至29、32、33頁），而告訴人甲○○受有
    如事實欄所載之傷害，復有敏盛綜合醫院出具之診斷證明書
    2 紙附卷可稽（參偵查卷第15、16頁），足認被告前揭具任
    意性之自白，核與事實相符，而屬可信。被告雖以前詞置辯
    ，惟查，汽車在劃有分向限制線之路段，不得迴車，此為道
    路交通安全規則第106 條第2 款明定，被告為汽車駕駛人，
    自應遵守上開規定，又本案車禍當時之天候晴、日間自然光
    線、柏油路面、路面乾燥、無缺陷，並無不能注意之情事，
    有前開道路交通事故調查報告表(一)在卷可憑，詎被告應注意
    並能注意前開規定事項，又無不能注意之情事，竟疏未注意
    前開規定，因而肇致本件車禍，足見其就本件車禍之發生確
    有過失甚明，且其過失並不因告訴人就本件車禍是否與有過
    失而有異，是被告徒稱「我有等車潮全部過，沒看到車子」
    云云，無從採信，從而，本件車禍既係因被告之過失所致，
    而被害人即告訴人亦因本案車禍而受傷，顯然被告之過失與
    被害人傷害間，確具有相當之因果關係。綜上，本件事證已
    臻明確，被告犯行堪予認定。
三、論罪科刑：
（一）罪名：核被告所為，係犯刑法第284 條第1 項前段之過失
      傷害罪。
（二）自首：本件被告於肇事後，在有偵查權限之警察機關尚未
      知悉犯人前，主動向前來現場處理之警員承認為肇事人等
      情，有桃園縣警察局道路交通事故肇事人自首情形紀錄表
      1 份在卷足佐（參偵查卷第31頁），是以被告既在警員未
      知犯人以前，自動報明其為駕車肇事之人，應認其係在犯
      罪未發覺前向偵查機關之警察自首，應依刑法第62條前段
      之規定減輕其刑。
（三）原判決撤銷之說明：原審論罪科刑，固非無見。惟觀諸現
      場圖及現場照片，可知本件車禍發生地點之莊敬路1 段係
      一已劃分快慢車道之雙向4 線道道路，車禍撞擊點係在接
      近分向限制線約0.6 公尺的內側快車道上，機車倒地處之
      車頭位置則已壓到分向限制線；而按機器腳踏車在已劃分
      快慢車道之道路，應在最外側快車道及慢車道行駛，道路
      交通安全規則第99條第1 項第2 款定有明文，是被害人甲
      ○○騎乘機車行經上開路段時，未依規定而行駛在內側快
      車道上，且有未注意車前狀況，未隨時採取必要之安全措
      施，因而閃避不及致其機車右側車身與被告車輛左前葉子
      板相撞之過失；另被告業已與告訴人調解成立，並已給付
      完畢等節，有調解書1 份、強制險理賠結案查詢電腦資料
      及存摺類存款憑條等在卷足按（參本院簡上字卷第33至36
      頁），原審未及審酌上情，均有未洽，公訴人上訴意旨以
      被告未與告訴人和解，原審判決過輕等語，固為無理由，
      惟原判決既有上開可議之處，自應由本院撤銷改判。
（四）科刑：爰審酌被告駕車行駛在劃有分向限制線之道路上，
      為求方便至對向道，任意迴車，至與被害人所騎乘之機車
      撞擊而肇事，致被害人倒地受傷，所生之損害，暨審酌被
      害人亦同有過失，及被告業已與告訴人達成和解如上述，
      及被告犯後坦承犯行認錯，態度尚可等一切情狀，量處如
      主文所示之刑，並諭知易科罰金之折算標準，以示懲儆。
（五）緩刑：查被告前未曾受有期徒刑以上刑之宣告，有臺灣高
      等法院被告前案紀錄表一份在卷可稽，本院審酌被告已與
      告訴人達成和解，其因一時失慮致罹刑典，其經此教訓後
      ，當能知所警惕而無再犯之虞，是本院認為上開宣告之刑
      ，以暫不執行為適當，爰依刑法第74條第1 項第1 款之規
      定，併予宣告緩刑2 年，以啟自新。
據上論斷，應依刑事訴訟法第455 條之1 第1 項、第3 項、第36
9 條第1 項前段、第364 條、第299 條第1 項前段，刑法第284
條第1 項前段、第62條前段、第41條第1 項前段、第74條第1 項
第1 款，刑法施行法第1 條之1 第1 項、第2 項前段，判決如主
文。
本案經檢察官馮美珊到庭執行職務。
中    華    民    國    99    年    10    月    26    日
                  交通法庭    審判長法  官  謝順輝
                                    法  官  曾雨明
                                    法  官  楊麗文
以上正本證明與原本無異。
不得上訴。
                                    書記官  柯凱騰
中    華    民    國    99    年    10    月    26    日

司法院資訊處製作；財團法人民間司法改革基金會備份。
